【裁判字號】    98,易,246
【裁判日期】    980610
【裁判案由】    竊盜
【裁判全文】
臺灣雲林地方法院刑事判決               98年度易字第246號
公  訴  人  臺灣雲林地方法院檢察署檢察官
被      告  乙○○
上列被告因竊盜案件，經檢察官提起公訴（98年度偵字第2032號）
，被告於準備程序期日就被訴事實為有罪陳述，本院進行簡式審
判程序，並判決如下：
    主  文
乙○○竊盜，累犯，處有期徒刑肆月，如易科罰金，以新臺幣壹
仟元折算壹日。
    事  實
一、乙○○前因施用第一、二級毒品案件，經本院以94年度訴字
    第161 號判處應執行有期徒刑1 年；復因連續竊盜案件，經
    本院94年度易字第84號判處有期徒刑1 年8 月，上開案件合
    併定應執行刑，並經減刑為應執行有期徒刑2 年2 月確定，
    於民國96年9 月19日假釋出監付保護管束，迄97年4 月1 日
    保護管束期滿未經撤銷，以執行完畢論。詎其猶不知悔改，
    復基於為自己不法所有之意圖，於98年4 月9 日晚間6 時30
    分許，藉故進入址設雲林縣麥寮鄉雷厝村雷厝101 之6 號其
    原本任職之太翔保溫工程有限公司、翰翔耐火保溫工程有限
    公司內，以徒手之方式，竊取上開公司員工丙○○、甲○○
    所有之電腦2 組（共含主機、液晶螢幕各2 臺），得手後於
    同日晚間9 時30分許，在雲林縣麥寮鄉雷厝村雷厝101 號之
    10住處，將上開所竊得甲○○之電腦1 組出售予友人許元瑞
    （另為不起訴處分）。迄98年4 月20日晚間9 時30分許，在
    雲林縣麥寮鄉雷厝村雷厝台17線天橋下「天生贏家保齡球館
    」內，為警循線查獲，並於98年4 月21日晚間7 時許，在許
    元瑞位於雲林縣麥寮鄉崙後村沙崙後174 號住處，起出上開
    甲○○所失竊之電腦1 組。
二、案經丙○○、甲○○訴由雲林縣警察局臺西分局報請臺灣雲
    林地方法院檢察署檢察官偵查起訴。
    理  由
一、本件被告所犯為死刑、無期徒刑、最輕本刑為三年以上有期
    徒刑以外之罪，亦非屬高等法院管轄之第一審案件，其於準
    備程序進行中，先就被訴事實為有罪之陳述，經法官告知簡
    式審判程序之旨，並聽取公訴檢察官之意見後，依刑事訴訟
    法第273 條之1 第1 項、第273 條之2 等規定，裁定進行簡
    式審判程序，且不受同法第159 條第1 項、第161 條之2 、
    第161 條之3 、第163 條之1 及第164 條至第170 條所規定
    證據能力認定及調查方式之限制，合先敘明。
二、訊據被告乙○○對於上開犯罪事實於警詢、偵查及本院審理
    時均供認不諱，核與告訴人丙○○、甲○○於警詢中之指述
    ，上開公司負責人呂鴻斌、許元瑞於警詢中之陳述（警卷第
    5 頁至第16頁，本院卷）情節大致相符，並有甲○○立具之
    贓物認領保管單1 張、公司基本資料查詢2 份（本院卷）可
    為佐證。是本件事證明確，被告乙○○犯行堪以認定，應依
    法論科。
三、論罪科刑：
  (一)核被告乙○○所為，係犯刑法第320 條第1 項之竊盜罪。
  (二)又被告有前述犯罪事實欄所記載之前科紀錄，此有臺灣高等
    法院被告前案紀錄表1 份附卷足憑，故被告於受有期徒刑執
    行完畢後，5 年內故意再犯本件有期徒刑以上之罪，依刑法
    第47條第1 項規定，為累犯，應依法加重其刑。
  (三)被告於緊密之時間內，於同一地點，先後偷竊告訴人丙○○
    、甲○○之電腦，顯係基於同一竊盜之接續犯意所為，又侵
    害手法相同，堪認各行為之獨立性極為薄弱，依一般社會客
    觀觀念，難以強行分開，在法律上評價應為數個舉動之接續
    施行，應屬接續犯，而以一普通竊盜罪論。
  (四)爰審酌被告前有毒品及竊盜前科紀錄，素行不佳，為貪圖小
    利換取毒品施用，而利用老闆、同事對其之信任，藉故進入
    其先前工作之公司偷竊同事之電腦，雖所得財物價值非鉅，
    但造成告訴人2 人之損失，並不足取，然考量被告犯後坦承
    犯行，態度尚佳，及其中1 組電腦，事後已由告訴人甲○○
    領回，暨其為國小畢業，學識程度不高等一切情狀，量處如
    主文所示之刑，並諭知如易科罰金之折算標準。
  (五)另公訴意旨以被告乙○○先後有多次竊盜犯行，認被告具有
    犯竊盜罪之習慣，而聲請諭知令被告於刑之執行前令入勞動
    場所強制工作，以資矯正。惟查被告乙○○固於94年間曾有
    連續竊盜案件之紀錄，然其於96年9 月19日假釋出監之後，
    並非無業狀態，係從事耐火保溫工程等工作，直至98年4 月
    ，方因失業再次為本件竊盜犯行，其情節並非重大，尚難認
    其已有犯罪之習慣，故本院認諭知有期徒刑之刑罰已足達警
    惕被告之目的，尚無令被告入勞動場所強制工作之必要，併
    此敘明。
四、據上論斷，應依刑事訴訟法第273 條之1 第1 項、第299 條
    第1 項前段，刑法第320 條第1 項、第41條第1 項前段、第
    47條第1 項，刑法施行法第1 條之1 ，判決如主文。
本案經檢察官郭俊男到庭執行職務。
中    華    民    國    98    年    6     月    10    日
                  刑事第三庭    法  官  蕭雅毓
以上正本證明與原本無異。
如不服本判決應於收受判決後10日內向本院提出上訴書狀，並應
敘述具體理由；其未敘述上訴理由者，應於上訴期間屆滿後20日
內向本院補提理由書（均須按他造當事人之人數附繕本）。「切
勿逕送上級法院」。
                                書記官  鍾宜津
中    華    民    國    98    年    6     月    10    日
附錄本案論罪科刑法條全文：
中華民國刑法第320條（普通竊盜罪、竊佔罪）
意圖為自己或第三人不法之所有，而竊取他人之動產者，為竊盜
罪，處5 年以下有期徒刑、拘役或5 百元以下罰金。
意圖為自己或第三人不法之利益，而竊佔他人之不動產者，依前
項之規定處斷。
前二項之未遂犯罰之。


司法院資訊處製作；財團法人民間司法改革基金會備份。
